【裁判字號】    99,審易,4058
【裁判日期】    991201
【裁判案由】    竊盜
【裁判全文】
臺灣高雄地方法院刑事判決            99年度審訴字第2805號
公  訴  人  臺灣高雄地方法院檢察署檢察官
被      告  蔡銀龍
上列被告因違反毒品危害防制條例等案件，經檢察官提起公訴（
99年度毒偵字第4211號、99年度偵字第26866號），被告於準備
程序中就被訴事實為有罪之陳述，經本院告知簡式審判程序之旨
，並聽取被告與公訴人之意見後，本院裁定進行簡式審判程序，
判決如下：
    主  文
蔡銀龍施用第一級毒品，累犯，處有期徒刑壹年，扣案殘有海洛
因之殘渣袋壹個，沒收銷燬之；扣案之注射針筒壹支，沒收之；
又施用第二級毒品，累犯，處有期徒刑陸月。又犯竊盜罪，累犯
，處有期徒刑伍月。又犯攜帶兇器竊盜罪，累犯，處有期徒刑拾
月，扣案之T 型扳手壹支及破壞剪貳支，均沒收。應執行有期徒
刑貳年陸月，扣案殘有海洛因之殘渣袋壹個，沒收銷燬之；扣案
之注射針筒壹支、T 型扳手壹支及破壞剪貳支，均沒收。
    事  實
一、蔡銀龍前於民國90年間，因施用毒品案件，經本院以90年度
    毒聲字第6418號裁定送觀察、勒戒，因有繼續施用毒品傾向
    ，再經本院以90年度毒聲字第7189號裁定令入戒治處所施以
    強制戒治，嗣經停止戒治、撤銷停止戒治，所餘戒治期間付
    保護管束，於91年6 月20日停止處分出所，於91年11月28日
    保護管束期滿未經撤銷而執行完畢，並經臺灣高雄地方法院
    檢察署檢察官以91年度戒毒偵字第1121號不起訴處分確定。
    又於前開強制戒治視為執行完畢後5 年內，因施用毒品案件
    ，經本院以96年度訴字第5180號判決判處有期徒刑10月確定
    ，於98年8 月19日縮短刑期執行完畢。詎仍不知悔改，而基
    於施用第一級毒品海洛因、第二級毒品甲基安非他命之犯意
    ，(一)於99年6 月9 日22時許，將其所駕駛車牌號碼N5-3819
    號自用小客車停放在高雄市鼓山區○○○路267 號前，而於
    該自小客車內，以針筒注射靜脈之方式，施用第一級毒品海
    洛因1 次；(二)另於同年月10日凌晨零時5 分許，為警採尿前
    回溯96小時內（扣除公權力拘束時間）之某日時，在不詳處
    所，以不詳方式，施用第二級毒品甲基安非他命1 次。嗣為
    警於99年6 月9 日23時40分許，在高雄市鼓山區○○○路
    267 號前，發現其平躺在前揭自小客車座位上，且手持使用
    過之注射針筒1 支及稀釋過海洛因之夾鍊袋1 只等物，而當
    場查獲；復經其同意採其尿液送驗後，結果呈安非他命、甲
    基安非他命、可待因、嗎啡陽性反應。復意圖為自己不法之
    所有，基於竊盜之犯意，(三)先於99年8 月9 日某時許，在高
    雄市○○區○○路147 巷內，見黃明河所有供黃敏謙使用之
    車牌號碼MLJ-177 號重型機車停放於該處，竟以自備鑰匙插
    入電門大力扭轉方式發動該機車，並騎乘離去而竊取之。(四)
    又於99年8 月9 日下午5 時許，騎乘上開機車，並攜帶其所
    有客觀上足以對人之生命、身體、安全構成威脅，可作為兇
    器使用之T 字扳手1 支、破壞剪2 支等物，前往高雄市前金
    區○○○路406 號高雄佛教蓮社工地，以上開破壞剪將工地
    門鎖剪開進入工地內，並徒手竊取徐敏凱所有置於上開工地
    內之吸塵器及洗車機各1 台，嗣於得手後離去之際為徐敏凱
    發現而報警循線查獲，並扣得上開機車、吸塵器、洗車器、
    T 字扳手1 支、破壞剪2 支等物（上開扣案之機車、吸塵器
    、洗車器均經被害人領回）。
二、案經高雄市政府警察局鼓山分局報請、徐敏凱訴由高雄市政
    府警察局新興分局報請臺灣高雄地方法院檢察署檢察官偵查
    起訴。
    理  由
一、按被告蔡銀龍所為均係犯死刑、無期徒刑、最輕本刑為3 年
    以上有期徒刑以外之罪，其於準備程序中就被訴事實為有罪
    之陳述，經受命法官告知簡式審判程序之旨，並聽取公訴人
    、被告之意見後，本院合議庭認為適宜由受命法官獨任進行
    簡式審判程序，依刑事訴訟法第273 條之1 第1 項規定，裁
    定由受命法官獨任進行審判程序，合先敘明。
二、上揭事實，業據被告於本院審理時供承不諱，其中施用毒品
    部分，被告於99年6 月10日0 時5 分許，經警採集其尿液送
    檢驗之結果，呈現嗎啡及甲基安非他命陽性反應，此有高雄
    市立凱旋醫院99年7 月2 日濫用藥物尿液檢驗報告（檢體編
    號：E99218號）、高雄市政府警察局鼓山分局99年查獲毒品
    案件嫌疑人尿液代碼- 姓名對照登記表（代號：E9 9218 號
    ）各1 紙在卷可稽；其中竊盜部分，被告對於上揭時、地之
    竊盜犯行，亦均坦認在卷，核與證人即被害人黃敏謙、證人
    即告訴人徐敏凱於警詢中之證述大致相符，並有扣押筆錄、
    扣押物品目錄表各1 份、贓物認領保管單3 份、現場查贓照
    片13張附卷可稽，是被告之任意性自白核與事實相符，洵堪
    採為論罪科刑之依據。
三、按毒品危害防制條例前於92年7 月9 日修正公布，自93年1
    月9 日施行，觀之該條例第20條、第23條之立法理由，修正
    後毒品危害防制條例就施用毒品者，只於「初犯」及「5 年
    後再犯」二種情形，有其追訴條件之限制，即須於初犯經觀
    察、勒戒或強制戒治釋放後，5 年內均無施用毒品之行為，
    始能認其前所實施之觀察、勒戒或強制戒治已足遮斷毒癮，
    而得於5 年後再犯時，再予適用初犯之規定，重行觀察、勒
    戒等程式。倘5 年內已經再犯，被依法追訴處罰，縱其第3
    次（或第3 次以上）施用毒品之時間在初犯釋放5 年以後，
    即與「5 年後再犯」之情形有別，且因已於「5 年內再犯」
    ，顯見其再犯率甚高，原實施觀察、勒戒或強制戒治，已無
    法收其實效，而無5 年戒斷期之存在，自無再經觀察、勒戒
    及強制戒治之必要，應得逕行追訴處罰（最高法院95年台上
    字第1071號判決參照）。本件被告因施用毒品案件，經本院
    以90年度毒聲字第6418號裁定送觀察、勒戒，因有繼續施用
    毒品傾向，再經本院以90年度毒聲字第7189號裁定令入戒治
    處所施以強制戒治，嗣經停止戒治、撤銷停止戒治，所餘戒
    治期間付保護管束，於91年6 月20日停止處分出所，於91年
    11月28日保護管束期滿未經撤銷而執行完畢，並經臺灣高雄
    地方法院檢察署檢察官以91年度戒毒偵字第1121號不起訴處
    分確定。又於前開強制戒治視為執行完畢後5 年內，因施用
    毒品案件，經本院以96年度訴字第5180號判決判處有期徒刑
    10月確定等節，有臺灣高雄地方法院檢察署刑案資料查註紀
    錄表、全國施用毒品案件紀錄表及臺灣高等法院被告前案紀
    錄表各1 份在卷可參，是被告於強制戒治視為執行完畢後，
    5 年內再犯上開施用毒品罪，並經判決處刑，則其再度犯本
    件施用毒品犯行，雖距前述強制戒治視為執行完畢後已逾5
    年，揆諸前開說明，仍應依法論科。
四、綜上，本案事證明確，被告上開犯行，堪以認定，應依法論
    科。
五、按刑法第321 條第1 項第3 款之攜帶兇器竊盜罪，係以行為
    人攜帶兇器竊盜為其加重條件，此所謂兇器，其種類並無限
    制，凡客觀上足對人之生命、身體、安全構成威脅，具有危
    險性之兇器均屬之，且祇須行竊時攜帶此種具有危險性之兇
    器為已足，並不以攜帶之初有行兇之意圖為必要（最高法院
    79年臺上字第5253號判例意旨參照）。查被告為犯罪事實一
    (四)竊盜犯行之際，所使用之T 型扳手1 支及破壞剪2 支，均
    係金屬製成、質地堅硬，則上開工具在客觀上自足對人之生
    命、身體安全構成威脅，具有危險性，應屬兇器無訛。次按
    海洛因及甲基安非他命為毒品危害防制條例第2 條第2 項第
    1 款、第2 款所規定之第一級及第二級毒品。故核被告所為
    ，係犯毒品危害防制條例第10條第1 項之施用第一級毒品罪
    、同條例第10條第2 項之施用第二級毒品罪、刑法第320 條
    第1 項普通竊盜罪、同法第321 條第1 項第3 款攜帶兇器竊
    盜罪。被告施用第一級毒品海洛因與第二級毒品甲基安非他
    命前分別持有海洛因、甲基安非他命之低度行為，應為施用
    之高度行為所吸收，均不另論罪。又被告所犯上開4 罪，犯
    意各別，行為互殊，應予分論併罰。再被告有如事實欄所載
    之科刑、執行紀錄，有臺灣高雄地方法院檢察署刑案資料查
    註紀錄表、臺灣高等法院被告前案紀錄表各1 份在卷可憑，
    其於刑之執行完畢後，5 年內再犯本件有期徒刑以上之罪，
    為累犯，應依刑法第47條第1 項規定，均加重其刑。
六、本院審酌被告前經觀察勒戒、強制戒治與刑之執行後，仍不
    知悔改，不思戒絕其毒癮而再次違犯本件施用毒品罪，顯然
    缺乏戒絕毒品之決心，且被告正值壯年，不思以正當途徑賺
    取財物，竟貪圖小利，或攜帶兇器，或持自備鑰匙竊取上開
    財物，破壞他人對財產權之支配，所為實有不該，惟念及被
    告犯後坦承所有犯行，態度良好，且其施用毒品之行為尚未
    害及他人，所竊取之財物，亦業經被害人領回，是其犯罪所
    生之損害尚屬輕微，並斟酌被告之犯罪動機、手段以及被告
    之智識程度等一切情狀，分別量處如主文所示之刑，並定其
    應執行刑，以資懲儆。
七、末查：扣案殘有海洛因之殘渣袋1 個，經送驗後，確含有海
    洛因成分，有高雄醫學大學附設中和紀念醫院99年8 月17日
    9908- 98號檢驗報告可參，因與毒品難以析離，應視為毒品
    ，爰依毒品危害條例第18條第1 項前段之規定，宣告沒收銷
    燬之。扣案之注射針筒1 支、T 字扳手1 支及破壞剪2 支，
    均係被告所有，供其犯施用第一級毒品海洛因罪、攜帶兇器
    竊盜罪所用之物，此據被告供述在卷，爰依刑法第38條第1
    項第2 款規定，分別於其所犯施用第一級毒品、攜帶兇器竊
    盜罪主文項下宣告沒收。
據上論斷，應依刑事訴訟法第273 條之1 第1 項、第284 條之1
、第299 條第1 項前段，毒品危害防制條例第10條第1 項、第2
項、第18條第1 項前段，刑法第11條、第321 條第1 項第3 款、
第320 條第1 項、第47條第1 項、第51條第5 款、第9 款、第38
條第1 項第2 款，刑法施行法第1 條之1 ，判決如主文。
本案經檢察官李英霆到庭執行職務
中    華    民    國    99    年    12    月    1     日
                  刑事第十庭    法  官  楊珮瑛
以上正本證明與原本無異。
如不服本判決應於收受送達後10日內向本院提出上訴書狀，並應
敘述具體理由；如未敘述上訴理由者，應於上訴期間屆滿後20日
內向本院補提理由書（均須按他造當事人之人數附繕本）「切勿
逕送上級法院」。
中    華    民    國    99    年    12    月    1     日
                                 書記官  陳莉庭
附錄本判決論罪科刑法條全文
毒品危害防制條例第10條
施用第一級毒品者，處六月以上五年以下有期徒刑。
施用第二級毒品者，處三年以下有期徒刑。
中華民國刑法第320條第1項
意圖為自己或第三人不法之所有，而竊取他人之動產者，為竊盜
罪，處五年以下有期徒刑、拘役或五百元以下罰金。
中華民國刑法第321條第1項第3款
犯竊盜罪而有左列情形之一者，處六月以上、五年以下有期徒刑
：
三、攜帶兇器而犯之者。

司法院資訊處製作；財團法人民間司法改革基金會備份。
